臺灣臺東地方法院刑事裁定
110年度聲字第400號
聲  請  人  臺灣臺東地方檢察署檢察官林家瑜
受  刑  人  陳建志


                    （現於法務部○○○○○○○○○○○執行中）
上列聲請人因對受刑人數罪併罰有二裁判以上，聲請定其應執行
之刑（110年度執聲字第282號），本院裁定如下：
    主  文
陳建志犯如附表所示之罪，所處如附表所示之刑，應執行有期徒
刑陸年陸月。
    理  由
一、聲請意旨略以：受刑人陳建志因竊盜等案件，先後經法院判
    決確定如附表，應依刑法第53條、第51條第5款，定其應執
    行之刑，爰依刑事訴訟法第477條第1項聲請裁定等語。
二、按裁判確定前犯數罪者，併合處罰之，但有：（一）得易科
    罰金之罪與不得易科罰金之罪；（二）得易科罰金之罪與不
    得易服社會勞動之罪；（三）得易服社會勞動之罪與不得易
    科罰金之罪；（四）得易服社會勞動之罪與不得易服社會勞
    動之罪之情形之一者，不在此限；刑法第50條第1項但書情
    形，受刑人請求檢察官聲請定應執行刑者，依刑法第51條規
    定定之；數罪併罰，有二裁判以上者，依刑法第51條之規定
    ，定其應執行之刑；數罪併罰，分別宣告其罪之刑，宣告多
    數有期徒刑者，於各刑中之最長期以上，各刑合併之刑期以
    下，定其刑期，但不得逾30年，刑法第50條、第53條、第51
    條第5款分別定有明文。再按數罪併罰，應依分別宣告其罪
    之刑為基礎，定其應執行刑，此觀刑法第51條規定自明，故
    一裁判宣告數罪之刑，雖曾定其執行刑，然如再與其他裁判
    宣告之刑定其執行刑時，前定之執行刑當然失效，仍應以其
    各罪宣告之刑為基礎，定其執行刑，不得以前之執行刑為基
    礎，以與後裁判宣告之刑，定其執行刑（最高法院75年度台
    抗字第267號裁定意旨參照）。末按數罪併罰中之一罪，依
    刑法規定得易科罰金，若因與不得易科之他罪併合處罰結果
    而不得易科罰金時，原可易科部分所處之刑，自亦無庸為易
    科折算標準之記載（司法院大法官會議釋字第144號、第 67
    9號解釋參照）。
三、經查，本件受刑人所犯如附表所示之罪，業經如附表所示之
    法院，先後判決處如附表所示之刑，並於如附表所示之日期
    分別確定在案，有臺灣高等法院被告前案紀錄表、臺灣臺中
    地方法院刑事判決（109年度易字第3153號、110年度易字第
    814號、110年度易字第817號、110年度訴字第555號、110年
    度易字第1448號）、臺灣高等法院刑事判決（110年度上易
    字第293號、110年度上訴字第989號）、臺灣士林地方法院
    刑事判決（109年度審易字第1598號）、臺灣高等法院臺中
    分院刑事判決（110年度上易字第225號）、臺灣高雄地方法
    院刑事簡易判決（110年度簡字第477號）、臺灣臺北地方法
    院刑事判決（109年度審訴字第1950號、109年度審易字第69
    5號）、臺灣雲林地方法院刑事判決（110年度易字第88、13
    1號）、臺灣嘉義地方法院刑事簡易判決（110年度嘉簡字第
    437號）、臺灣桃園地方法院刑事判決（109年度易字第575
    號）、臺灣臺東地方法院刑事判決（110年度易字第55號）
    各1份在卷可稽；至附表編號1、5、11、14、17及其餘部分
    ，雖分別屬得、不得易科罰金（易服社會勞動）之罪，然查
    受刑人業具狀請求檢察官聲請定應執行刑，有受刑人陳建志
    請求臺灣臺東地方檢察署檢察官向法院聲請定應執行刑須知
    暨聲請書1份附卷可考，已合於刑法第50條第2項規定，是本
    院核聲請人臺灣臺東地方檢察署檢察官前開定應執行刑之聲
    請為正當。爰審酌受刑人各次所犯之罪名、行為態樣雖非全
    然相同，然其中附表編號1、5（行使偽造私文書部分）、6
    （行使偽造私文書部分）均屬刑法第十五章之罪，而其餘部
    分則俱為財產犯罪，是該二群組內部間皆具有共通性，加以
    各次犯行係集中於108年9月至109年10月，彼此時距至遠者
    亦不過年餘，非不得認係受刑人法敵對意識之延續；復就受
    刑人各次犯行所反應出之人格特性、期待可能性及整體刑法
    目的、相關刑事政策與量刑權之法律拘束性原則，暨受刑人
    關於本件量刑之意見等項予以綜合考量後，定其應執行之刑
    如主文所示。又：1、附表編號2、4至8、12、16部分及編號
    1至15部分，固曾經各該原判決、臺灣臺中地方法院以110年
    度聲字第4065號裁定定應執行刑在案，有前引刑事判決、臺
    灣臺中地方法院刑事裁定（110年度聲字第4065號）各1份在
    卷可佐，惟受刑人既有本件應更定應執行刑之情形，參諸上
    揭說明，前定之執行刑當然失其等效力；2、附表編號1、5
    、11、14、17部分原雖均屬得易科罰金（易服社會勞動）之
    罪，然既經本院與不得易科罰金（易服社會勞動）之罪即前
    述其餘部分合併定本件應執行之刑，而生不得易科罰金之結
    果，揆諸前揭說明，即毋庸諭知易科罰金之折算標準，以上
    附此敘明之。
四、依刑事訴訟法第477條第1項，刑法第50條、第53條、第51條
    第5款，裁定如主文。                 
中　　華　　民　　國　　111 　年　　3 　　月　　25　　日
　　 　　　　　　 刑事第一庭  法  官  陳偉達
以上正本證明與原本無異。
如不服本裁定，應於裁定送達後5日內向本院提出抗告狀（須附
繕本）。「切勿逕送上級法院」
                              書記官  楊茗瑋
中　　華　　民　　國　　111 　年　　3 　　月　　28　　日
附表
編           號  1 2 3 4 5 罪           名  行使變造特種文書罪 加重竊盜罪，共3罪 加重竊盜罪 加重竊盜既、未遂罪，共5罪 竊盜、詐欺取財、行使偽造私文書罪，共3罪 宣     告    刑  有期徒刑3月，如易科罰金，以新臺幣1,000元折算1日 各有期徒刑10月、11月、1年8月 有期徒刑10月  各有期徒刑10月、10月、10月、10月、8月 各有期徒刑4月、4月、5月，如易科罰金，均以新臺幣1,000元折算1日 犯   罪  日  期  109年10月5日 1、108年11月9日 2、108年11月12日 3、108年11月13日 108年10月31日 1、109年10月5日（3次） 2、109年10月12日（2次） 109年10月10日（3次） 偵查（自訴）機關 年   度  案  號  臺灣臺中地方檢察署 109年度偵字第31338、31339、31587號 臺灣桃園地方檢察署 108年度偵字第32091、32827號 臺灣士林地方檢察署 109年度偵緝字第949號 臺灣臺中地方檢察署 109年度偵字第31338、31339、31587號 臺灣高雄地方檢察署 109年度偵字第22867號 最  後  事實審 法    院 臺灣臺中地方法院 臺灣高等法院 臺灣士林地方法院 臺灣高等法院臺中分院 臺灣高雄地方法院  案    號 109年度易字第3153號 110年度上易字第293號 109年度審易字第1598號 110年度上易字第225號 110年度簡字第477號  判決日期 110年1月19日 110年3月24日 109年12月10日 110年4月20日 110年3月12日 確  定  判  決 法    院 臺灣臺中地方法院 臺灣高等法院 臺灣士林地方法院 臺灣高等法院臺中分院 臺灣高雄地方法院  案    號 109年度易字第3153號 110年度上易字第293號 109年度審易字第1598號 110年度上易字第225號 110年度簡字第477號  確定日期 110年3月23日 110年3月24日 110年4月15日 110年4月20日 110年4月21日 備           註  1、編號2部分，曾經原判決定應執行刑為有期徒刑3年。 2、編號4部分，曾經原判決定應執行刑為有期徒刑2年3月。 3、編號5部分，曾經原判決定應執行刑為有期徒刑10月。     
編           號  6 7 8 9 10 罪           名  行使偽造私文書、加重詐欺取財罪，共2罪 加重竊盜罪，共2罪 加重竊盜罪，共2罪 業務侵占罪 加重詐欺取財罪 宣     告    刑  各有期徒刑7月、1年2月 各有期徒刑10月、9月 均有期徒刑11月 有期徒刑7月 有期徒刑1年2月 犯   罪  日  期  1、109年6月20日 2、109年7月29日 1、109年10月6日 2、109年10月4日 1、109年7月19日 2、109年7月23日 109年5、6月間某日 109年7月28日 偵查（自訴）機關 年   度  案  號  臺灣臺北地方檢察署 109年度偵字第21422、26813號 臺灣雲林地方檢察署 110年度偵字第428、925號 臺灣臺中地方檢察署 110年度偵字第1820號 臺灣臺中地方檢察署 109年度偵字第34388號 臺灣臺中地方檢察署 110年度偵字第2382號 最  後  事實審 法    院 臺灣臺北地方法院 臺灣雲林地方法院 臺灣臺中地方法院 臺灣臺中地方法院 臺灣臺中地方法院  案    號 109年度審訴字第1950號 110年度易字第88、131號 110年度易字第814號 110年度易字第817號 110年度訴字第555號  判決日期 110年2月1日 110年4月29日 110年5月7日 110年4月29日 110年5月20日 確  定  判  決 法    院 臺灣高等法院 臺灣雲林地方法院 臺灣臺中地方法院 臺灣臺中地方法院 臺灣臺中地方法院  案    號 110年度上訴字第989號 110年度易字第88、131號 110年度易字第814號 110年度易字第817號 110年度訴字第555號  確定日期 110年4月29日 110年6月1日 110年6月8日 110年6月16日 110年6月22日 備           註  1、編號6部分，曾經原判決定應執行刑為有期徒刑1年6月。 2、編號7部分，曾經原判決定應執行刑為有期徒刑1年5月。 3、編號8部分，曾經原判決定應執行刑為有期徒刑1年4月。 4、編號1至15部分，曾經臺灣臺中地方法院以110年度聲字第4065號裁定定應執行刑為有期徒刑5年8月確定。     
編           號  11 12 13 14 15 罪           名  竊盜罪 加重竊盜罪，共2罪 加重竊盜罪 竊盜罪 詐欺取財罪 宣     告    刑  有期徒刑5月，如易科罰金，以新臺幣1,000元折算1日 均有期徒刑7月 有期徒刑8月 有期徒刑4月，如易科罰金，以新臺幣1,000元折算1日 有期徒刑10月 犯   罪  日  期  109年10月11日 108年10月11日（2次） 108年10月27日 108年9月10日 109年5月27日至同年6月7日 偵查（自訴）機關 年   度  案  號  臺灣嘉義地方檢察署 110年度偵字第3743號 臺灣桃園地方檢察署 109年度偵字第5719號 臺灣臺北地方檢察署 109年度偵字第687、1120號 臺灣臺北地方檢察署 109年度偵字第687、1120號 臺灣臺中地方檢察署 110年度偵字第12860號 最  後  事實審 法    院 臺灣嘉義地方法院 臺灣桃園地方法院 臺灣臺北地方法院 臺灣臺北地方法院 臺灣臺中地方法院  案    號 110年度嘉簡字第437號 109年度易字第575號 109年度審易字第695號 109年度審易字第695號 110年度易字第1448號  判決日期 110年5月11日 110年5月7日 109年12月2日 109年12月2日 110年7月30日 確  定  判  決 法    院 臺灣嘉義地方法院 臺灣桃園地方法院 臺灣臺北地方法院 臺灣臺北地方法院 臺灣臺中地方法院  案    號 110年度嘉簡字第437號 109年度易字第575號 109年度審易字第695號 109年度審易字第695號 110年度易字第1448號  確定日期 110年6月22日 110年6月28日 110年8月4日 110年8月4日 110年9月22日 備           註  1、編號12部分，曾經原判決定應執行刑為有期徒刑10月。 2、編號1至15部分，曾經臺灣臺中地方法院以110年度聲字第4065號裁定定應執行刑為有期徒刑5年8月確定。     
編           號  16 17    罪           名  加重竊盜罪，共2罪 加重竊盜未遂罪    宣     告    刑  有期徒刑8月 有期徒刑4月，如易科罰金，以新臺幣1,000元折算1日    犯   罪  日  期  109年10月9日（2次） 109年10月9日    偵查（自訴）機關 年   度  案  號  臺灣臺東地方檢察署 110年度偵字第298號 臺灣臺東地方檢察署 110年度偵字第298號    最  後  事實審 法    院 臺灣臺東地方法院 臺灣臺東地方法院     案    號 110年度易字第55號 110年度易字第55號     判決日期 110年8月6日 110年8月6日    確  定  判  決 法    院 臺灣臺東地方法院 臺灣臺東地方法院     案    號 110年度易字第55號 110年度易字第55號     確定日期 110年9月22日 110年9月22日    備           註  1、編號16部分，曾經原判決定應執行刑為有期徒刑1年。 2、編號1至15部分，曾經臺灣臺中地方法院以110年度聲字第4065號裁定定應執行刑為有期徒刑5年8月確定。